臺灣臺中地方法院刑事判決　　　　　　　96年度交訴字第20號
公　訴　人　臺灣臺中地方法院檢察署檢察官
被　　　告　甲○○
　　　　　　　　　　　2號
　　　　　　　　　　（另案在臺灣臺中監獄執行中）
上列被告因公共危險等案件，經檢察官提起公訴（九十五年度偵
字第二七Ｏ七八號），被告於準備程序就被訴事實為有罪之陳述
，經本院合議庭裁定改行簡式審判程序審理，判決如下：
    主    文
甲○○從事業務之人，因業務上之過失傷害人，處有期徒刑陸月
；又駕駛動力交通工具肇事，致人受傷而逃逸，處有期徒刑玖月
。應執行有期徒刑壹年壹月。
    犯罪事實
一、甲○○平日駕駛車牌號碼4620—PS號自小貨車從事資源回收
    工作，駕駛汽車為其附隨業務。其於民國九十五年九月二十
    九日晚上，駕駛車牌號碼4620—PS號自小貨車，沿臺中縣大
    里市○○路由西向東往大里橋方向行駛，於同日晚上十一時
    五十分許，行經元堤路「中來砂石場」前處，當時之天候、
    路況皆良好，其原應注意車前狀況，隨時採取必要安全措施
    ，且在劃有分向限制線之路段，並不得駛入來車之車道內，
    而依當時情形又無不能注意之情事，竟疏於注意及此，未留
    意前方車輛之動態，貿然超速逆向超車行駛，適有對向車道
    由乙○○所騎乘車牌號碼P99—585號重型機車後載丙○○直
    行而來，為甲○○迎面撞擊，致乙○○及丙○○人車倒地，
    乙○○因而受有四肢多處擦挫傷之傷害，丙○○亦因而受有
    左側脛骨髁開放性骨折及髕骨、股骨肌腱部分斷裂等傷害。
    詎甲○○於駕駛前開自小貨車肇事致乙○○及丙○○受傷後
    ，竟未理會彼等安危，仍駕車加速逃逸無蹤，嗣經警調閱上
    開路段附近路口監視器錄影影像，而於同年十月五日循線查
    獲甲○○。
二、案經乙○○及丙○○訴由臺中縣警察局霧峰分局報請臺灣臺
    中地方法院檢察署檢察官偵查起訴。
    理　　由
一、訊據被告甲○○對於上揭犯罪事實坦承不諱，核與被害人乙○○、丙○○於警詢、偵查中及本院審理時證述之情節相符
    ，並有財團法人仁愛綜合醫院診斷證明書二份、道路交通事
    故現場圖一份、道路交通事故調查報告表一份、舉發違反道
    路交通管理事件通知單一份、照片十二張、臺中縣警察局霧
    峰分局交通分隊疑似道路交通事故肇事逃逸追查表一份附於
    警卷可稽。按汽車行駛時，駕駛人應注意車前狀況，並隨時
    採取必要之安全措施；汽車在未劃設慢車道之雙向二車道行
    駛時，對於在劃有分向限制線之路段，不得駛入來車之車道
    內，道路交通安全規則第九十四條第三項、第九十七條第一
    項第二款定有明文，被告駕駛汽車自應注意上開安全規則，
    且依其肇事當時之外在環境情況為「天候晴、夜間有照明、
    柏油路面乾燥、路面無缺陷亦無障礙物、視距良好」等情，
    顯見其亦無不能注意之情事，竟疏未注意車前狀況，並在劃
    有分向限制線之路段駛入來車之車道，終於肇事，其有過失
    甚明。且其過失與被害人乙○○、丙○○所受之傷害間，亦
    有相當因果關係。被告之自白核與事實相符，事證明確，其
    犯行洵堪認定。
二、按從事業務之人，就一定危險認識之能力較一般常人為高，
    故課以較高之注意義務。換言之，客觀上，其避免發生一定
    危險之期待可能性較常人為高，故其違反注意義務之可責性
    ，自亦較重。行為人以駕駛為其附隨業務，不問其駕駛之時
    間是否係下班途中，均不能改變其應有之注意義務，故其駕
    駛之行為均不失為業務上行為之性質（最高法院八十九年度
    台上字第五ＯＯ二號判決意旨參照）。查被告平日駕駛車牌
    號碼4620—PS號自小貨車從事資源回收工作，此據被告於本
    院審理時供述明確，故駕駛汽車應為被告之附隨業務，雖被
    告於本院審理時供稱其於案發當時係在下班途中，惟仍不能
    改變其應有之注意義務。故核被告所為，係犯刑法第二百八
    十四條第二項前段之業務過失傷害罪（起訴法條原為刑法第
    二百八十四條第一項前段，惟業經蒞庭檢察官當庭更正為同
    法條第二項前段，自無刑事訴訟法第三百條變更起訴法條之
    問題）、刑法第一百八十五條之四之駕駛動力交通工具肇事
    ，致人受傷而逃逸罪。被告一業務過失行為同時造成被害人
    乙○○、丙○○受傷，係一行為觸犯二業務過失傷害罪，為
    同種想像競合犯，應依刑法第五十五條之規定從一重情節較
    重者（被害人丙○○所受傷勢較嚴重）處斷。其所犯上開業
    務過失傷害罪與駕駛動力交通工具肇事，致人受傷而逃逸罪
    間，罪名互異，行為互殊，應予分論併罰。爰審酌被告之過
    失情節重大、被害人乙○○及丙○○應無過失責任、被告肇
    事後未停車察看，迅即逃逸，其惡性非輕、被害人二人所受
    之傷勢情形、被告尚未與被害人等達成和解，及其犯後坦承
    犯行，態度良好等一切情狀，量處如主文所示之刑，並定其
    應執行之刑。
據上論斷，應依刑事訴訟法第二百七十三條之一第一項、第二百
九十九條第一項前段，刑法第二百八十四條第二項前段、第五十
五條、第一百八十五條之四、第五十一條第五款，刑法施行法第
一條之一第一項、第二項但書，判決如主文。
本案經檢察官李芳瑜到庭執行職務。
中　　華　　民　　國　　96　　年　　2 　　月　　27　　日
                  刑事第八庭    法  官  簡源希
上為正本係照原本作成
如不服本判決，應於送達後十日內向本院提出上訴狀（須附繕
本），上訴於臺灣高等法院臺中分院。
                                書記官  張雅慧
中　　華　　民　　國　　96　　年　　2 　　月　　27　　日
附錄論罪科刑法條：
刑法第二百八十四條
　因過失傷害人者，處六月以下有期徒刑、拘役或五百元以下罰
  金，致重傷者，處一年以下有期徒刑、拘役或五百元以下罰金
  。
  從事業務之人，因業務上之過失傷害人者，處一年以下有期徒
  刑、拘役或一千元以下罰金。致重傷害者，處三年以下有期徒
  刑、拘役或二千元以下罰金。
刑法第一百八十五條之四
　駕駛動力交通工具肇事，致人死傷而逃逸者，處六月以上五年
  以下有期徒刑。
